【裁判字號】    99,易,920
【裁判日期】    991228
【裁判案由】    竊盜
【裁判全文】
臺灣屏東地方法院刑事判決               99年度易字第920號
公  訴  人  臺灣屏東地方法院檢察署檢察官
被      告  吳昆灃
上列被告因竊盜案件，經檢察官提起公訴（99年度偵字第9437號
），因被告於準備程序中就被訴事實為有罪之陳述，經告知簡式
審判程序之旨，並聽取當事人之意見後，經本院合議庭裁定由受
命法官獨任進行簡式審判程序，判決如下：
    主  文
吳昆灃踰越安全設備竊盜，累犯，處有期徒刑柒月。
    事  實
一、吳昆灃前於99年間因違反毒品危害防制條例案件，經本院以
    99年度簡字第206 號判決判處有期徒刑3 月確定，於99年8
    月23日易科罰金執行完畢，詎仍不知悔改，竟意圖為自己不
    法之所有，於99年10月13日上午10時許，騎乘車牌號碼M7Q-
    622 號重型機車至簡水益所有位於屏東縣潮州鎮○○段1137
    地號土地之豬舍，自該豬舍以鐵絲網製成之安全設備下方排
    水溝處鑽越侵入該豬舍（侵入建築物部分未據告訴），徒手
    將簡水益所有之高床生鐵架7 塊（共110 公斤）搬離原處，
    並將之滑越鐵門間隙搬出該豬舍後，再搬至其所騎乘上揭機
    車，而竊取上開高床生鐵架得手，旋騎乘上揭機車逃離現場
    。嗣於同日上午10時30分許，在屏東縣潮州鎮○○路路段，
    因載運上開高床生鐵架，露有犯罪痕跡為警發覺，經警於同
    日上午11時許，在潮州鎮○○路路段盤查查獲，並當場扣得
    其竊得之上開高床生鐵架7 塊。
二、案經屏東縣政府警察潮州分局報請臺灣屏東地方法院檢察署
    檢察官偵查起訴。
    理  由
一、按除被告所犯為死刑、無期徒刑、最輕本刑為3 年以上有期
    徒刑之罪或高等法院管轄第一審案件者外，於法院行準備程
    序進行中，被告先就被訴事實為有罪之陳述時，審判長得告
    知被告簡式審判程序之旨，並聽取當事人、代理人、辯護人
    及輔佐人之意見後，裁定進行簡式審判程序；受命法官行準
    備程序，與法院或審判長有同一之權限，刑事訴訟法第273
    條之1 第1 項、第279 條第2 項前段分別定有明文。查本件
    被告吳昆灃所犯非為死刑、無期徒刑、最輕本刑為3 年以上
    有期徒刑之罪或高等法院管轄第一審案件，其於本院99年12
    月14日準備程序進行中，先就前揭被訴事實為有罪之陳述（
    見本院卷第16頁反面），經受命法官告知簡式審判程序之旨
    ，並聽取當事人之意見後，本院合議庭認無不得或不宜改依
    簡式審判程序進行之處，爰依刑事訴訟法第273 條之1 第1
    項，裁定本件由受命法官獨任進行簡式審判程序。並依刑事
    訴訟法第159 條第2 項、第273 條之2 規定，本件不適用同
    法第159 條第1 項關於傳聞法則之規定，證據調查亦不受同
    法第159 條第1 項、第161 條之2 、第161 條之3 、第163
    條之1 及第164 條至第170 條規定之限制，合先敘明。
二、上開事實，業據被告於警詢時、偵查中、本院準備程序及審
    判程序坦承不諱（分見警卷第3 至6 頁，偵卷第10頁，本院
    卷第16頁反面、第20頁），核與被害人簡水益於警詢時指訴
    情節大致相符（見警卷第7 至9 頁），並有職務報告書1 紙
    、屏東縣政府警察局潮州分局扣押筆錄1 份、扣押物品目錄
    表1 紙、贓物認領保管單1 紙、照片共10張在卷可稽（分見
    警卷第2 、10至18頁），足認被告自白與事實相符，堪信為
    真實。本案事證明確，被告犯行洵堪認定，應依法論科。
三、按刑法第321 條第1 項第2 款之「其他安全設備」，指門扇
    牆垣以外，依通常觀念足認防盜之一切設備而言，如門鎖、
    窗戶等，最高法院著有45年台上字第1443號、55年台上字第
    547 號判例可資參照。查本案鐵絲網設置於該豬舍外圍，可
    區隔豬舍裡外空間，並可防人進入，有上揭照片在卷可憑，
    依社會通念當具防盜功能，而屬安全設備無疑。是核被告所
    為，係犯刑法第321 條第1 項第2 款之踰越安全設備竊盜罪
    。又被告有前揭事實欄一所載科刑執畢紀錄，有臺灣高等法
    院被告前案紀錄表1 份在卷可按，其於99年8 月23日易科罰
    金之執行完畢，5 年以內故意再犯本件有期徒刑以上之罪，
    為累犯，應依刑法第47條第1 項規定，加重其刑。爰審酌被
    告不思循正途取財，任意行竊他人之物，顯然漠視他人財產
    權益，惟念其始終坦承犯罪，且所竊取之物價值非鉅，亦已
    發還被害人，有贓物認領保管單1 紙在卷可證（見警卷第13
    頁），兼衡其犯罪動機、目的、手段等一切情狀，量處如主
    文所示之刑，以示懲儆。
據上論斷，應依刑事訴訟法273 條之1 第1 項、第299 條第1 項
前段，刑法第321 條第1 項第2 款、第47條第1 項，判決如主文
。
本案經檢察官陳立興到庭執行職務。
中    華    民    國    99    年    12    月    28    日
                  刑事第五庭  法  官  黃柏霖
以上正本證明與原本無異。
如不服本判決應於收受判決後10日內向本院提出上訴書狀，並應
敘述具體理由；其未敘述上訴理由者，應於上訴期間屆滿後20日
內向本院補提理由書（均須按他造當事人之人數附繕本）「切勿
逕送上級法院」。
中    華    民    國    99    年    12    月    28    日
                              書記官  史安琪
附錄本案論罪科刑法條：刑法第321條第1項第2款。
中華民國刑法第321條
（加重竊盜罪）
犯竊盜罪而有左列情形之一者，處 6 月以上、 5 年以下有期徒
刑：
一、於夜間侵入住宅或有人居住之建築物、船艦或隱匿其內而犯
    之者。
二、毀越門扇、牆垣或其他安全設備而犯之者。
三、攜帶兇器而犯之者。
四、結夥三人以上而犯之者。
五、乘火災、水災或其他災害之際而犯之者。
六、在車站或埠頭而犯之者。
前項之未遂犯罰之。

司法院資訊處製作；財團法人民間司法改革基金會備份。
